【裁判字號】    89,自更,59
【裁判日期】    891101
【裁判案由】    通姦
【裁判全文】
臺灣臺中地方法院刑事判決                          八十九年度自更字第五九號
    自  訴  人  甲○○
    被      告  乙○○
                丙○○
右列被告因通姦等案件，前經自訴人於八十九年二月十四日向本院提起自訴，於八十
九年四月廿四日經本院以八十九年度自字第一六七號判決自訴不受理，自訴人不服復
提起上訴，嗣經台灣高等法院台中分院於八十九年八月八日以八十九年度上訴字第一
一二四號撤銷原判決發回本院審理，本院判決如左：
    主  文
乙○○、丙○○均無罪。
    理  由
一、自訴意旨：如自訴狀所載（如附件）。
二、自訴人與被告乙○○於八十八年十月四日業已離婚，而自訴人係於八十九年二月
    十日向本院提起本件自訴，是以自訴人向本院提起自訴時與被告乙○○已非配偶
    關係，自訴人依法自得提起本件自訴；又本件自訴中之一部事實（即刑法第二百
    三十九條之罪）雖涉及是否已逾六月個月期間之問題？惟刑法第二百三十九條之
    罪大皆於秘密中進行，知悉不易，且自訴人於八十八年八月間始向監察院等單位
    舉發被告丙○○濫權，並於文中敘及被告二人涉有姦情等語，再參以常人於知悉
    配偶與他人有不正常之關係時，通常會採取一定之行動，而自訴人亦確於八十八
    年八月舉發被告丙○○，可見自訴人知悉被告等二人涉嫌刑法第二百三十九條之
    罪，應於八十八年八月間，距其提起本件告訴之期間，尚未逾六個月，是以此部
    分本院自得為實體審理，合先敘明。
三、按犯罪事實應依證據認定之，無證據不得推定其犯罪事實；又不能證明被告犯罪
    或其行為不罰者，應諭知無罪之判決，刑事訴訟法第一百五十四條、第三百零一
    條第一項定有明文。訊據被告乙○○、丙○○均堅決否認自訴人所指之上開犯行
    ，均辯稱：自訴人所指述均不實在等語。經查：自訴人認被告等二人犯有上揭之
    罪，無非以自訴人之指述及其持有乙○○之全民健保卡一張為據。然自訴人自偵
    查至本院審理終結前對其所自訴之事實，均未能指出具體之時間、地點、過程及
    其間之被害情節，又未能提供證人或證物以供本院查證，且經本院向中央健康保
    險局中區分局函查被告乙○○於八十八年一月至八十八年七月間之健保給付明細
    ，其結果為：被告乙○○僅於八十八年二月十三日曾耳喉科就診，有該分局八十
    九年三月廿三日函一份在卷可按，亦無自訴人所指述之墮胎行為，又自訴人有妄
    想之情況，亦有台北市療養院所提出之自訴人病歷資料一份在卷可按，本院雖無
    從認定上開自訴人所述之事實，是否出於妄想，惟本院據自訴人之指述加以查證
    均無從認定被告等二人有何自訴人所指述上開犯行。是以，既查無被告等二人有
    何自訴人所指之犯行，依前揭說明，自應為無罪之諭知。至本件雖前經台灣台中
    地方法院檢察署檢察官於八十九年二月九日以八十九年度偵字第一八六七號不起
    訴，嗣經自訴人再議，並經台灣高等法院台中分院於八十九年三月廿四日以八十
    九度議清字第三八三號予以駁回確定，惟本件自訴人早以同一事實，於八十九年
    二月十日向本院提起自訴，是以前揭不起訴處分自屬無效，併此敘明。
據上論斷，應依刑事訴訟法第三百四十三條、第三百零一條第一項，判決如主文。
中    華    民    國       八十九       年      十一    月      一      日
                                臺灣臺中地方法院刑事第一庭
                                       法  官   吳  進  發
右正本證明與原本無異。
如不服本判決，應於判決送達後十日內向本院提出上訴狀，上訴於臺灣高等法院臺中
分院( 須附繕本 )。
                                       書記官
中    華    民    國      八十九        年      十一     月     二     日


司法院資訊處製作；財團法人民間司法改革基金會備份。
